臺灣苗栗地方法院刑事判決　　　　　　　 96年度訴字第369號
公　訴　人　臺灣苗栗地方法院檢察署檢察官
被　　　告　己○○
　　　　　　　　　　現於台灣苗栗看守所羈押中
上列被告因搶奪等案件，經檢察官提起公訴（96年度偵緝字第14
5 、146 、147 、148 號），本院依簡式審判程序判決如下：
    主  文
己○○連續犯搶奪罪，累犯，處有期徒刑壹年拾月。又連續犯刑
法第321 條第1 項第1 、2 款之竊盜罪，累犯，處有期徒刑壹年
貳月。又連續行使偽造私文書，足以生損害於他人，累犯，處有
期徒刑陸月。偽造之「壬○○」署押（共陸枚）均沒收。又犯搶
奪未遂罪，累犯，處有期徒刑陸月。又犯刑法第321 條第1 項第
1、2款之竊盜罪，累犯，處有期徒刑拾月。應執行有期徒刑肆年
捌月。偽造之「壬○○」署押（共陸枚）均沒收。
    犯罪事實及理由
壹、犯罪事實：
一、己○○民國91年間曾因竊盜案件，經本院以91年度易字第54
    5 號判處有期徒刑為11月、8 月，定應執行刑為有期徒刑 1
    年6 月。己○○不服，上訴於台灣高等法院台中分院後，於
    92年2 月26日經該院駁回上訴確定，並於93年11月18日縮刑
    期滿執行完畢。95年間，又因毒品危害防制條例案件，為本
    院判處有期徒刑5 月確定，於96年2 月14日縮刑期滿執行完
    畢。
二、己○○意圖為自己不法所有，並基於搶奪之概括犯意，連續
    為下列搶奪行為：
（一）95年3 月22日晚上9 時30分許，騎乘其母黃劉玉英所有、
      車牌號碼為F2P-369 號機車，頭戴安全帽，在苗栗縣苗栗
      市○○路與天雲街交岔路口附近，見丙○○以右側肩背皮
      包行經上開路段，正欲由大同路左轉天雲街，即自後方搶
      奪丙○○皮包得手，內有行動電話（序號00000000000000
       0）1 支及手機電池1 只、新台幣（下同）約1800元、鑰
      匙2 串、身份證、行車執照、駕駛執照、健保卡、汽車保
      險卡、學生證各1 枚、存摺2 本、金融卡2 張、信用卡 3
      張、印章1 枚等物（下稱第1 件搶奪）。
（二）95年3 月23日下午3 時20分許，己○○在苗栗縣苗栗市○○路433 號「中苗加油站」對面巷道口，以相同手法搶奪
      辛○○所有，內有現金約25000 元、行動電話（序號0000
      00000000000）1支及手機電池1 只、信用卡2 張、鑰匙 2
      串、健保卡、身分證、駕駛執照、行車執照、榮民遺眷證
      、捷運悠遊卡、捐血卡各1 枚等物的皮包1 個（下稱第 2
      件搶奪）。
（三）95年4 月16日晚上9 時許，己○○在苗栗縣苗栗市○○路
      與正通路交岔路口之「嘉年華KTV 」大樓前，以同一手法
      搶奪甲○○所有，內有現金4000元、行動電話（序號0000
      00000000000）1支、充電器1 個、鑰匙1 把、MP31 台 、
      眼鏡1 副、身分證、駕駛執照、行車執照、提款卡各1 枚
      之皮包1 個（下稱第3 件搶奪）。
三、己○○意圖為自己不法之所有，並基於竊盜之概括犯意，連
    續為下列竊盜行為：
（一）95年3 月27日凌晨5 時許天未明之夜間（當日日出時間為
      凌晨5 時54分），在苗栗縣苗栗市○○街1 巷1 弄16號癸○住處，以攀爬方式進入上開住所2 樓後，破壞上鎖之紗
      門門網開啟門鎖以開門進入屋內，竊取癸○、庚○○夫妻
      所有現金3 萬多元、美金1300元、人民幣3000多元、港幣
      150 元、行動電話（序號000000000000000 、0000000000
      00000）2支、存摺共4 本、庚○○之大陸身份證、大陸同
      胞旅行證、臺灣入出境證、工作證、健保卡各1 枚、臺灣
      往返大陸地區來回機票2 張、珍珠項鍊、飾品、手錶等物
      （下稱第1 件竊盜）。
（二）96年4 月18日凌晨2 時許，己○○以攀爬之方式進入壬○○位於苗栗縣苗栗市○○街27巷3 號住所2 樓後方陽台，
      並破壞紗門門網後開啟門鎖進入屋內，竊取壬○○、丁○○所有之女用皮包，內含行動電話（序號00000000000000
      0 、000000000000000）2支、身分證、駕駛執照、健保卡
      各2 枚、自用小客車行車執照、學生證各1 枚、存摺3 本
      、提款卡2 枚、信用卡1 枚、現金1 萬元等財物（下稱第
      2 件竊盜）。
四、己○○竊得上開手機等財物後，為變賣求現，另基於行使偽
    造私文書之概括犯意，前後於95年4 月21日及27日，分別持
    第3 件搶奪所得序號000000000000000 及第2 件竊盜中序號
    000000000000000 之手機2 支、第2 件竊盜中手機序號0000
    00000000000 之手機1 支，至沈啟弘開設位於苗栗縣苗栗市
    ○○路161 號之「基地台通訊商行」，連續出示其竊得壬○○之身分證向沈啟弘不實表示其為身分證中本人，使沈啟弘
    陷於錯誤而信其為壬○○本人，並分別於3 支手機之買賣切
    結書上各偽造「壬○○」之署押2 枚（共6 枚），足生損害
    於壬○○及該買賣切結書之正確性。
五、己○○意圖為自己不法之所有，基於搶奪之犯意，於95年 9
    月12日晚上10時8 分許，騎乘其女友蔡佩宜之父蔡正雄（不
    知情）所有，車牌號碼為JT7-909 號的重型機車，至苗栗縣
    苗栗市○○路與華民街交岔路口，欲以同上標題二之手法，
    伺機搶奪行人皮包內財物。適有戊○○與李雅雯行經上開路
    段，己○○遂由後方搶奪戊○○之皮包，2 人拉扯之際，李
    雅雯見狀由後方追捕己○○所騎乘機車，並徒手推倒上開機
    車，並摘下己○○所戴之安全帽，以該安全帽正當防衛回擊
    己○○頭部，己○○因而未遂（下稱第4 件搶奪）。
六、己○○意圖為自己不法之所有，基於竊盜之犯意，於民國96
    年3 月15日晚上11時許，至苗栗縣苗栗市○○街合園2 巷 6
    號乙○○○所有之住戶後方，徒手破壞後門之紗門門網後打
    開木門鎖進入屋內，竊取乙○○○所有現金1 萬多元、行動
    電話（序號000000000000000）1支等物（下稱第3 件竊盜）
    。
貳、證據名稱：
    除增加被告於本院之自白、被害人甲○○、乙○○○、辛○○及丙○○於本院之陳述、臺灣高等法院被告前案紀錄表外
    ，餘均引用起訴書證據並所犯法條欄標題一之記載（如附件
    ）。
參、量刑理由：
    審酌被告前有強盜、竊盜等前科（有上開前案紀錄表可稽）
    ，又犯下3 件竊案、4 件搶案及行使偽造私文書罪，對社會
    治安危害甚大及其每次竊盜、搶奪及行使偽造私文書的手段
    、所生危害、在審理中雖坦白認罪，節省不必要的調查資源
    但犯後未賠償被害人損害等一切情狀，分別量處如主文所示
    的刑罰及定其應執行刑。
肆、應適用之法條：
    刑事訴訟法第273 條之1 第1 項、第299 條第1 項前段、第
    310 條之2 、第454 條第2 項。
    刑法第2 條第1 項前段、第321 條第1 項第1 款、第2 款、
    第325 條第1 項、第3 項、第210 條、第216 條、第47條第
    1 項、第25條第2項、第219 條。
    修正前刑法第56條、第47條、第51條第5款。
    刑法施行法第1 條之1 第1 項、第2 項。
伍、如不服本件判決，得自收受送達之日起10日內，向本院提起
    上訴。
本案經檢察官石東超到庭執行職務。
中　　華　　民　　國　　96　　年　　7 　　月　　13　　日
                  刑事第一庭    法　官　劉  興  浪
以上正本證明與原本無異。
告訴人或被害人如對於本判決不服者，應具備理由請求檢察官上
訴，其上訴期間之計算係以檢察官收受判決正本之日期為準。
                                書記官  陳  建  分
中　　華　　民　　國　　96　　年　　7 　　月　　13　　日
附記論罪之法條全文
刑法第210條：
偽造、變造私文書，足以生損害於公眾或他人者，處 5 年以下有
期徒刑。
刑法第216條：
行使第 210 條至第 215 條之文書者，依偽造、變造文書或登載
不實事項或使登載不實事項之規定處斷。
刑法第321條：
犯竊盜罪而有左列情形之一者，處 6 月以上、 5 年以下有期徒
刑：
一  於夜間侵入住宅或有人居住之建築物、船艦或隱匿其內而犯
    之者。
二  毀越門扇、牆垣或其他安全設備而犯之者。
三  攜帶兇器而犯之者。
四  結夥三人以上而犯之者。
五  乘火災、水災或其他災害之際而犯之者。
六  在車站或埠頭而犯之者。
前項之未遂犯罰之。
刑法第325條：
意圖為自己或第三人不法之所有，而搶奪他人之動產者，處 6 月
以上 5 年以下有期徒刑。
因而致人於死者，處無期徒刑或 7 年以上有期徒刑，致重傷者，
處 3 年以上 10 年以下有期徒刑。
第 1 項之未遂犯罰之。
